

PERFIL

Full Stack Developer y estudiante de Ingeniería electrónica.
Experiencia trabajando en JavaScript, NodeJS, React, entre otras tecnologías del sector.
Siempre dispuesto a trabajar en favor del objetivo propuesto y desarrollar nuevas capacidades para resolver las problemáticas en proyectos futuros.

TECNOLOGÍAS

- HTML - CSS
- JAVASCRIPT - REACT
- REDUX - NODE.JS
- EXPRESS - PostgreSQL

CONTACTO

TELÉFONO:

+54 351 6863857

LINKEDIN:

linkedin.com/in/joaquindileo

SITIO WEB:

dileoportafolio.vercel.app

CORREO ELECTRÓNICO:

joacodileo@gmail.com

IDIOMAS

Español: NATIVO

Inglés: INTERMEDIO (B1, EF SET

English Certificate)

JOAQUÍN DI LEO

Desarrollador Web Full Stack

EXPERIENCIA LABORAL

Soy Henry – Asistente de Enseñanza Full-Stack

2022 - Actualidad

Ayudante de bootcampt para alumnos de Desarrollo Full-Stack. Coordinación de grupos, asistir en ejercicios, promover la colaboración y orientar durante los primeros pasos del bootcamp.

Comercio Local - Vendedor

2019 - Actualidad

Gestión de atención al cliente, respositor, control de stock y efectivo.

El Camino - Pasante

2019 - 2020

Administración de ingresos, clases particulares de música a jóvenes y adultos, edición audiovisual de material para redes y videoclips.

PROYECTOS

Proyecto Individual – "Dogs"

- -App desarrollada consumiendo una API y utilizando las tecnologías aprendidas durante la carrera de Full-Stack Web Developer.
- Fronted: React, Redux y CSS Modules (diseño responsive).
- Backend: Node.js, Express.js y Sequelize.
- Database: PostgreSQL.

Proyecto Final Grupal – "E-Commerce"

-Desarrollo en equipo de un Ecommerce de indomentaria deportiva con todas las funcionalidades necesarias, por ej:

Ordenamientos, Filtrados, Login (Auth0), creación-modificación eliminación de productos, diseño responsivo, pasarela de pagos (Mercado Pago), notificación de compra, y demás.

Proyecto Individual – "Dogs"

-Portafolio personal con mis estudios y proyectos terminados, utilizando principalmente HTML y CSS en su realización. Con diseño responsive.

EDUCACIÓN

Full Stack Web Developer

2022 - 2023 (Finalizado)

Henry Bootcamp. +700 horas de cursado teórico-práctico.

Ingeniería Electrónica

2020 - Actualidad

Universidad Tecnológica Nacional. Tercer año de la carrera en curso.

Curso de Liderazgo

2017 - 2018

Universidad Nacional de Córdoba, Asociación Sinergia. Formación para líderes de secundaria a través de proyectos sociales.